

____ ANGÉLICA ANDREA _ ÓRDENES HERNÁNDEZ

DISEÑADORA GRÁFICA & UX DESIGN



SOBRE MÍ

Diseñadora UX y diseñadora gráfica apasionada por el diseño y la tecnología. Motivada por aprender, (el saber no ocupa lugar) en el área profesional y personal. Debido a mi inquietud de conocimiento comencé a estudiar programación web & UX design, este último me motiva a investigar y testear a usuarios, conocer sus experiencias e indagar en sus necesidades para poder entregar una solución que los ayude a ser felices.



CONTÁCTAME

Fecha de Nac.: 05 de Febrero 1989

Dirección: Exequiel Fernandez 2616, casa: 11 Macul

Celular: +569 67854872

E-mail: angelica.andrea05@gmail.com Linkedin: www.linkedin.com/in/angelicandrea

Portafolio:



HERRAMIENTAS

UX DESIGN:

MARVEL APP | FIGMA | LOOM

DISEÑO GRÁFICO:

PHOTOSHOP | ILLUSTRATOR | INDESIGN

DESARROLLO WEB:

HTML5 | CSS | JAVASCRIPT | JQUERY | BOOTSTRAP | MATERIALIZE



EXPERIENCIA

EMPRENDEDORA ANGELICANDREA

2015 (DICIEMBRE, HASTA LA FECHA)

Realizar figuras en porcelana en frío, accesorios como llaveros, collares, pins, entre otros. El concepto que se trabaja es kawaii (tierno en japones). Venta de los productos a través de ferias temáticas de diseño independiente e ilustración y redes sociales.

DISEÑADORA GRÁFICA +CREATIVE

2014 - 2015 (OCTUBRE - MAYO)

Es un estudio de diseño estratégico y comunicación visual. Metodología de trabajo o enfoque estratégico se basa en el "Design thinking". Realizar visualización de vitrina, planimetría y originales para la imprenta. DC Shoes, Nike, The North Face y Lenovo.

VOLUNTARIA FUNDACIÓN STUKA

2013 (AGOSTO, HASTA LA FECHA)

Realizar piezas gráficas para difundir jornadas de adopción, encuestas para conocer la experiencia de los usuarios de los seminarios que realiza la fundación. Administrar redes sociales y sitio web de la fundación.

PRÁCTICA LABORAL CORPORACIÓN BCI

2013 (ENERO- ABRIL)

Realizar piezas gráficas del contenido del sitio web y los correos que se envían a los usuarios. Luego el Front subía las piezas gráficas al sitio del banco.



EDUCACIÓN

LABORATORIA

UX DESIGN & DESARROLLADOR FRONT - END 2017 - 2018 (SEPTIEMBRE - MARZO)

IINACAP, SEDE APOQUINDO, LAS CONDES

DISEÑO GRÁFICO PROFESIONAL (TÍTULADA) 2008 - 2013



CURSOS

INNOVACIEN

CURSO DE WORDPRESS 2017 (JUNIO)

CORPORACIÓN CONSTRUYENDO MIS SUEÑOS, UNIVERSIDAD DE CHILE

CURSO HABILIDADES DIRECTIVAS Y GESTIÓN DE NEGOCIO 2016 (MAYO – JUNIO)



____ ANGÉLICA ANDREA ____ ÓRDENES HERNÁNDEZ

DISEÑADORA GRÁFICA & UX DESIGN



SOBRE MÍ

Diseñadora UX y diseñadora gráfica apasionada por el diseño y la tecnología. Motivada por aprender, en el área profesional y personal. Debido a mi inquietud de conocimiento comencé a estudiar programación web & UX design, este último me motiva a investigar y testear a usuarios, conocer sus experiencias e indagar en sus necesidades para poder entregar una solución que los ayude a ser felices.



EXPERIENCIA

EMPRENDEDORA ANGELICANDREA

DICIEMBRE 2015 A LA FECHA

Diseño de figuras de porcelana en frío, accesorios como llaveros, collares, pins, entre otros bajo el concepto japonés kawaii (ternura). Venta de los productos a través de ferias temáticas de diseño independiente e ilustración y redes sociales.

DISEÑADORA GRÁFICA + CREATIVE

Octubre 2014 - Mayo 2015

Diseño de vitrinas y planimetría en un estudio de diseño estratégico y comunicación visual usando la metodología design thinking. Proyectos con DC Shoes, Nike, The North Face y Lenovo.

VOLUNTARIA FUNDACIÓN STUKA

Agosto 2013 a la fecha

Diseño de piezas gráficas para difundir jornadas de adopción. Elaboración de encuestas para conocer la experiencia de los usuarios de los seminarios que realiza la fundación. Administración de redes sociales y sitio web de la fundación.

PRÁCTICA LABORAL CORPORACIÓN BCI

Enero 2013 – Abril 2013

Diseño de piezas gráficas del contenido del sitio web y los correos que se envían a los usuarios.



EDUCACIÓN

LABORATORIA

UX DESIGN & DESARROLLADOR FRONT - END 2017 - 2018 (SEPTIEMBRE - MARZO)

IINACAP, SEDE APOQUINDO, LAS CONDES

DISEÑO GRÁFICO PROFESIONAL (TÍTULADA) 2008 - 2013



CURSOS

INNOVACIEN

CURSO DE WORDPRESS 2017 (JUNIO)

CORPORACIÓN CONSTRUYENDO MIS SUEÑOS, UNIVERSIDAD DE CHILE

CURSO HABILIDADES DIRECTIVAS Y GESTIÓN DE NEGOCIO 2016 (MAYO – JUNIO)



HERRAMIENTAS

UX DESIGN:

MARVEL APP | FIGMA | LOOM

METODOLOGÍAS AGIL:

DESIGN THINKING SCRUM LEAN UX

DISEÑO GRÁFICO:

PHOTOSHOP | ILLUSTRATOR | INDESIGN

DESARROLLO WEB:

HTML5 | CSS | JAVASCRIPT | JQUERY | BOOTSTRAP MATERIALIZE



CONTÁCTAME

Fecha de Nac. : 05 de Febrero 1989

Dirección: Exequiel Fernandez 2616, casa: 11 Macul

Celular: +569 67854872

E-mail: angelica.andrea05@gmail.com Linkedin: www.linkedin.com/in/angelicandrea

Portafolio: